# 陈版，只有浮动租赁的，现在还能不能算租赁

提问人：lulu222 时间：2020-09-13 09:43:00
现在租赁，有一条是几乎全部的经济利益归承租人，但没有固定租金，只有浮动租金，这样也算是经济利益的一部分么？
租赁是物业的话，出租人应该放投资性房地产，然后投资性房地产还可以继续按公允法核算吧？

回答人：chenyiwei
1 、没有固定租金，只有浮动租金，但与使用该资产相关的经济利益仍属于承租人，且有明确可识别资产的，仍属于租赁。
2 、新租赁准则不影响出租人对投资性房地产的会计处理。

提问人：沉默羔羊 时间：2020-09-14 09:20:00
浮动租金的计算存不存在困难？

回答人：chenyiwei
浮动租金除了“取决于指数或比率的可变租赁付款额”以外，其他都不纳入租赁负债和使用权资产的初始计量，发生时计入损益。